# 请教陈版主类似于会计师事务所模式的企业收入确认政策

提问人：1015443836 时间：2023-02-03 11:46:21
背景：
我司是从事企业服务的，如协助企业申报一些政府补助或者高新之类的。该业务模式类似于会计师事务所申报IPO。
合同价格分为两期，第一期是固定收费，只要我司协助提供完申报所需的材料，并完成申报材料提交，收取的第一期费用就不予退回。第二期费用根据申报结果收费，该收费根据申报的结果确定，既有固定收费也有按照补贴额百分比的收费。
在这项业务流程里，我司几乎所有的成本都会发生在第一期，申报结束后，需要等待一段时间（几个月到十几个月不等）申报结果出来，中间可能会有些零星的工作，但对于整个合同的成本来说完全不重要。从收费金额来说，第二期费用大于等于第一期费用。
请问：
对于这项业务，如何进行收入确认？谢谢。

回答人：chenyiwei
首先确定该合同中包含几项履约义务，以及属于在一段时间还是一个时点确认收入。一般理解，此类非标准的专业服务，客观上只能由一个供应商或者服务商从头到底提供的，通常属于一个时点履约的可能性更大。
因此，应在协助提供完申报所需的材料，并完成申报材料提交时，确认第一期（固定部分）的收入并结转全部合同履约成本。后续根据申报结果情况，在第二期款项收取无重大不确定性且金额能够可靠计量时确认第二期收入，但第二期收入无对应成本（或只有很小的对应成本）。